【裁判字號】    95,易,438
【裁判日期】    950324
【裁判案由】    竊盜
【裁判全文】
臺灣臺中地方法院刑事判決               95年度易字第438號
公  訴  人  台灣台中地方法院檢察署檢察官
被      告  丁○○
                      )
上列被告因竊盜案件，經檢察官提起公訴（94年度偵字第15807
、18778、19275號），及台灣台中地方法院檢察署檢察官移送本
院併案審理（94年度偵字第4921號），本院合議庭裁定由受命法
官獨任行簡式審判程序，判決如下：
    主    文
丁○○連續於夜間侵入有人居住之建築物，毀越安全設備竊盜，
累犯，處有期徒刑壹年貳月。
    犯罪事實
一、丁○○曾因強盜等案件，於民國（下同）八十四年十一月十
    四日經台灣嘉義地方法院判處有期徒刑七年、有期徒刑六月
    ，合併應執行有期徒刑七年二月確定，且於八十四年間因贓
    物案件經台灣高雄地方法院判處有期徒刑五月確定，接續執
    行至八十八年間假釋出獄，再於九十年十一月二十六日因竊
    盜案，經台灣高雄地方法院判處有期徒刑六月確定，上開假
    釋因而遭撤銷，殘刑有期徒刑三年五月十七日與上開因竊盜
    所判處之有期徒刑六月，接續執行至九十四年四月六日縮刑
    期滿執行完畢，不知悔改，基於概括犯意（一）於九十四年
    四月二十一日凌晨零時許之夜間，至位於高雄縣鳳山市○○
    路五十八號之己○○○○○社址，從該社址右方之鐵窗攀爬
    上二樓踰越窗戶安全設備侵入上開有人居住之建築物（侵入
    有人居住之建築物，未據提出告訴），竊取該社辦公室抽屜
    內及玻璃櫃內之金錢共計新台幣（下同）二千五百元得逞；
    （二）於九十四年六月五日晚上十時許之夜間，在位於高雄
    縣湖內鄉○○路○段二九０巷六十二號之一之乙○○，以其
    所有之鞋子一隻擊破該寺玻璃窗，毀越安全設備，侵入該寺
    有人居住之建築物（侵入有人居住之建築物，未據提出告訴
    ）內，竊取該寺所有之硬幣約三千元得逞；（三）九十四年
    八月二十八日晚上至九十四年八月二十九日凌晨間之某時（
    尚未天亮之夜間），侵入台中市○○區○○路四段一九八號
    之有人居住之戊○○，攀爬圍牆，再以所穿之鞋子一隻敲破
    該寺辦公室之窗戶並進入該辦公室內（侵入有人居住之建築
    物，未據告訴），竊取該辦公室抽屜內及功德箱內之戊○○
    所有之金錢共計三千元得逞；（四）九十四年九月二十七日
    下午四時許，在台南縣仁德鄉○○○街五十四號前，因見甲
    ○○所有車牌號碼ＮＪＢ─九七七號機車之鑰匙疏未取下，
    即以該鑰匙啟動，竊取上開機車一輛得逞，供己代步之用，
    嗣於同年十月一日下午三時十分許，騎乘上開機車行經台中
    市○區○○路四段二五二號前，為警查獲，並循線查知上情
    。
二、案經高雄縣警察局鳳山分局報請台灣高雄地方法院檢察署檢
    察官呈請台灣高等法院檢察署檢察長核轉台灣台中地方法院
    檢察署檢察官偵查起訴，及高雄縣警察局湖內分局報請台灣
    高雄地方法院檢察署檢察官呈請台灣高等法院檢察署檢察長
    核轉台灣台中地方法院檢察署檢察官偵查後移送本院併案審
    理。
    理    由
一、上開事實業據被告於偵審中坦承不諱，核與被害人甲○○於
    警訊中、己○○○○○之師父陳金玉、詹秀金於警訊中、台
    中市戊○○之出納張亞芬於警訊、偵訊中、高雄乙○○師父
    唐錦秀於警訊中指訴失竊情節相符，並有台中市警察局第二
    分局扣押物品收據、扣押物品目錄表、行竊位置圖、竊盜案
    現場平面圖各一紙、勘察採證同意書、現場證物採證清單、
    刑事案件證物採驗紀錄表各一紙、相片十六幀（其中十幀為
    採證相片）、台中市警察局車輛遺失受理報案單、車輛車牌
    失竊資料個別查詢報表─查詢認可資料、車輛車牌失竊作業
    ─查獲車輛認可資料、贓物認領保管單各一紙、台中市警察
    局第五分局現場勘察報告一紙、內政部警政署刑事警察局九
    十四年五月十三日刑紋字第０九四００六七四一四號、九十
    四年九月十九日刑紋字第０九四０一三八一二二號、九十四
    年七月八日刑紋字第０九四００九七八三九號鑑驗書各一份
    附卷可憑，事證明確，堪信被告自白與事實相符，依法應予
    論科。
二、核被告犯罪事實一之（一）所為係犯刑法第三百二十一條第
    一項第一款、第二款之夜間侵入有人居住之建築物踰越安全
    設備竊盜罪；犯罪事實一之（二）、（三）所為係犯刑法第
    三百二十一條第一項第一款、第二款之夜間侵入有人居住之
    建築物毀越安全設備竊盜罪；犯罪事實一之（四）所為係犯
    刑法第三百二十條第一項之普通竊盜罪。被告多次竊盜犯行
    ，時間緊接，犯罪基本構成要件相同，顯均係基於概括犯意
    反覆為之，為連續犯，依法論以情節較重之刑法第三百二十
    一條第一項第一款、第二款之夜間侵入有人居住之建築物毀
    越安全設備竊盜罪，並加重其刑。第查被告丁○○曾因強盜
    等案件，於八十四年十一月十四日經台灣嘉義地方法院判處
    有期徒刑七年、有期徒刑六月，合併應執行有期徒刑七年二
    月確定，且於八十四年間因贓物案件經台灣高雄地方法院判
    處有期徒刑五月確定，接續執行至八十八年間假釋出獄，再
    於九十年十一月二十六日因竊盜案，經台灣高雄地方法院判
    處有期徒刑六月確定，上開假釋因而遭撤銷，殘刑有期徒刑
    三年五月十七日與上開因竊盜所判處之有期徒刑六月，接續
    執行至九十四年四月六日縮刑期滿執行完畢，其於有期徒刑
    執行完畢後五年之內再犯本件有期徒刑以上之罪，為累犯，
    依法遞加重其刑。爰審酌被告有多次竊盜、贓物前科紀錄，
    本件於刑之執行完畢後短期內即再犯，惡性非輕，惟多次竊
    盜所得不多，犯後業已坦承犯行，態度良好等一切情狀，認
    公訴人具體求刑有期徒刑一年五月過重，爰判處如主文所示
    之刑，以示儆懲。被告所有用以行竊時打破窗戶之鞋子一隻
    ，業已丟棄滅失，業據被告供明在卷，不予宣告沒收，附此
    敘明。
據上論斷，應依刑事訴訟法第二百七十三條之一第一項、第二百
九十九條第一項前段，刑法第三百二十一條第一項第一款、第二
款、第五十六條、第四十七條，判決如主文。
本案經檢察官丙○○到庭執行職務。
中    華    民    國    95    年    3     月    24    日
                  刑事第十五庭  法  官  陳如玲
上正本證明與原本無異。
如不服本判決，應於送達後十日內向本院提出上訴狀（須附繕
本），上訴於台灣高等法院台中分院。
                                書記官  楊賀傑
中    華    民    國    95    年    3     月    24    日
附錄論罪科刑法條
中華民國刑法第321條：
犯竊盜罪而有左列情形之一者，處六月以上、五年以下有期徒刑
：
一、於夜間侵入住宅或有人居住之建築物、船艦或隱匿其內而犯
    之者。
二、毀越門扇、牆垣或其他安全設備而犯之者。
三、攜帶兇器而犯之者。
四、結夥三人以上而犯之者。
五、乘火災、水災或其他災害之際而犯之者。
六、在車站或埠頭而犯之者。
前項之未遂犯罰之。


司法院資訊處製作；財團法人民間司法改革基金會備份。
